臺灣高雄地方法院刑事判決　　　　　　　 94年度訴字第492號
公　訴　人　臺灣高雄地方法院檢察署檢察官
被　　　告　乙○○　男　20歲.
指定辯護人　本院公設辯護人　丙○○
上列被告因毒品危害防制條例案件，經檢察官提起公訴（93年度
偵字第24790號），本院判決如下：
    主  文
乙○○販賣第四級毒品未遂，處有期徒刑貳年，緩刑伍年。扣案
含有第四級毒品Nimetazepam 成份之錠劑貳拾顆均沒收銷燬、MO
TOROLA行動電話壹具（含門號0000000000號SIM 卡壹枚）沒收。
    事  實
一、乙○○於民國93年11月初某週六晚間，在高雄市苓雅區○○
    ○路63號「EASY PUB」，向某真實姓名年籍不詳之人，以每
    顆新臺幣（下同）80元之代價，購得俗稱一粒眠（或稱紅豆
    ）含有第四級毒品Nimetazepam 成份之錠劑20顆（其中1 顆
    係受贈而取得）。乙○○施用1 顆後不欲繼續施用，雖明知
    其購得而持有之第四級毒品Nimetazepam 成份之錠劑20顆，
    為毒品危害防制條例第2 條第2 項第4 款之第4 級毒品，不
    得非法販賣、轉讓，竟萌生販賣以營利之犯意，於93年11月
    29 日 晚間10時許，在高雄縣大寮鄉○○○ 路14之2 號「輕
    鬆打網咖」，進入網址為http://net.ek21.com5一網情深聊
    天聯盟之「往ㄖ戀情」聊天室，以「請老爸～抽Ｋ煙」之名
    義上網與人交談兜售，適有高雄市政府警察局左營分局舊城
    派出所員警陳永士執行網路巡邏勤務時，研判「請老爸～抽
    Ｋ煙」與他人交談內容涉有販賣毒品嫌疑，即以「會飛唷」
    之名義與乙○○交談，雙方於93年11月29日晚上10時49分49
    秒起，由員警張永士以「一ㄍ多少阿」（意即一顆多少錢）
    、「2 0 ㄍ多少ㄚ」（意即20顆多少錢）詢問價格，乙○○
    以「你真滴要嗎～」（意即你真的要買嗎）、「90耶」（意
    即一顆90元）、「1800」（意即20顆1800元）、「妳要嗎～
    」、「你ㄉ手機要給我嗎」（意即向佯稱購買毒品之員警索
    取手機號碼）等語，並提供0000000000行動電話號碼供員警
    聯絡，雙方議定交易條件及聯絡方式後，員警旋即撥打乙○
    ○使用之0000000000行動電話號碼與乙○○聯絡，佯向其購
    買第四級毒品Nimeta zepam錠劑20顆，並為誘捕之而與其相
    約於93年11月30日下午1 時5 分，在高雄縣大寮鄉○○○ 路
    585 號「蘋果超商」前交易，屆時乙○○果然攜帶含有第四
    級毒品Nimeta zepam成份之錠劑20顆前來，遭員警當場表明
    身分後逮獲，並扣得張展欲販賣含有第四級毒品Nimetazepa
    m 成份之錠劑20顆及MOTOROLA行動電話一具（含門號000000
    0000號SIM 卡一枚）。
二、案經高雄市政府警察局左營分局報請臺灣高雄地方法院檢察
    署檢察官偵查起訴。
    理  由
一、程序方面：
    按被告以外之人於偵查中向檢察官所為陳述，除顯有不可信
    之情況者外，得為證據，同法第159條之1第2項定有明文。
    偵查中對被告以外之人（包括證人、鑑定人、告訴人、被害
    人及共同被告等）所為之偵查筆錄，或被告以外之人向檢察
    官所提之書面陳述，性質上均屬傳聞證據。惟現階段刑事訴
    訟法規定檢察官代表國家偵查犯罪、實施公訴，依法其有訊
    問被告、證人及鑑定人之權，證人、鑑定人且須具結，而實
    務運作時，檢察官偵查中向被告以外之人所取得之陳述，原
    則上均能遵守法律規定，不致違法取供，其可信度極高，職
    是，被告以外之人前於偵查中已具結而為證述，除反對該項
    供述得具有證據能力之一方，已釋明「顯有不可信之情況」
    之理由外，不宜以該證人未能於審判中接受他造之反對詰問
    為由，即遽指該證人於偵查中之陳述不具證據能力。本件證
    人陳永士於檢察官偵查中所為之陳述（見偵查卷第12頁），
    被告及其辯護人未曾提及檢察官在偵查時有不法取供之情形
    ，並對該項供述得具有證據能力不爭執，且同意作為證據（
    見本院94年4 月1 日審判筆錄），故證人陳永士於偵查中之
    陳述並無顯不可信之情況，依上說明，其於偵查中之證言自
    均具有證據能力。
二、右開事實，業據被告於本院審理中供認明確，核與其於警詢
    及偵查中供述情節相符，復有證人陳永士於偵查中證述：我
    執行網路巡邏時遇到「請老爸～抽Ｋ煙」，研判可能販賣毒
    品才與他交談，講好價錢、時間及地點，才在超商抓到他，
    細節詳如執行職務報告書等語（見偵查卷第12頁），並有員
    警陳永士製作之執行職務報告書、扣押筆錄、扣押物品目錄
    表各1 紙、「一網情深聊天聯盟」網站聊天室網頁畫面影本
    12紙、查獲照片4 幀附卷可憑，及錠劑20顆、MOTOROLA行動
    電話一具（含門號0000000000號SIM 卡一枚）等物品扣案可
    資佐證，上開扣案之錠劑20顆經送請高雄醫學大學附設中和
    紀念醫院檢驗結果，呈第四級毒品Nimetazepam 陽性反應，
    亦有高雄醫學大學附設中和紀念醫院報告編號0000-000號檢
    驗報告1 紙附卷足考，堪認被告自白與事實相符，本案事證
    明確，被告販賣第四級毒品未遂犯行，洵堪認定。
三、按行為人如原即具有販毒營利之決意，雖係遭警設計誘捕致
    事實上不能完成交易時，因行為人原即有販賣毒品之意思，
    客觀上又已著手於販賣之行為，自仍應成立販賣毒品未遂罪
    ，此與行為人原本無販毒營利之意思，因調查犯罪之人之引
    誘或教唆始起意販賣，即學理上所謂「陷害教唆」之情形有
    別。原判決以證人蘇○喬為配合警方之誘捕行動，撥打上訴
    人之行動電話，佯稱購毒，上訴人基於意圖營利之決意，將
    其原本供自行施用之海洛因乙包持往約定地點交貨，尚未交
    付，即為警當場查扣。認上訴人原本即具有販毒營利之意思
    ，縱係遭警設計誘捕致事實上不能完成買賣，然客觀上既已
    手於售賣之行為，而以販賣第一級毒品未遂罪論處，自屬
    正當合法。最高法院91年度台上字第5720號判決可資參照。
    本案被告乙○○原係基於施用之意購入第四級毒品Nimetaze
    pam ，嗣因不欲繼續施用始萌生販賣牟利之意，並上網公開
    兜售，為警佯購毒品而誘捕之，是核其所為，係犯毒品危害
    防制條例第4 條第6 項、第4 項販賣第四級毒品未遂罪。被
    告已著手於販賣第四級毒品而不遂，為未遂犯，爰依刑法第
    26 條 前段之規定減輕其刑。爰審酌被告明知第四級毒品害
    人匪淺，一旦成癮，戒絕不易，非但對個人身體、健康之戕
    害至鉅，甚且禍延家庭及社會，造成嚴重社會問題，政府三
    申五令禁絕毒品交易，被告不知充份利用網路求知以充實學
    識，反而利用網路犯罪，竟為圖利而上網販售，惡性重大，
    惟念及被告於本案行為時，年僅19歲，年輕識淺，涉世未深
    ，思慮不周，不知所犯之嚴重性，且其並無任何前科，此有
    臺灣高等法院前案紀錄1 份附卷可參，足見其素行良好，於
    犯後坦承犯行，於本院審理中到庭陳述態度誠懇，迭次表示
    悔悟之意，足認深知反省，以及幸未販出，造成損害非大等
    一切情狀，量處如主文所示之刑，以資儆懲。又被告前未曾
    受有期徒刑以上刑之宣告，此有上開臺灣高等法院前案紀錄
    1 份附卷可參，其素行良好，一時失慮罹犯刑章，為偶發之
    初犯，於犯後知所悔悟，經此偵審程序，當知所警惕而無再
    犯之虞，本院認所宣告之刑以暫不執行為當，爰依刑法第74
    條第1 款之規定，併宣告緩刑5 年，以啟自新。扣案之錠劑
    20顆，含有第四級毒品Nimetazepa m成份，為違禁物，應依
    毒品危害防制條例第18條第1 項前段之規定宣告沒收銷燬，
    至鑑驗耗用之Nimetazepa m既已滅失，無庸為沒收銷燬之諭
    知。另扣案之MOTOROLA行動電話一具為被告所有，門號0000
    000000號SIM 卡一枚雖係案外人張瑞鑫申請使用，此有和信
    電訊股份有限公司函1 份可參，惟案外人即被告之堂兄張瑞
    鑫已經贈與被告，為被告所有之物，業據被告供陳在卷，且
    係供被告販賣第四級毒品所用之物，爰依同條例第19條第1
    項之規定沒收之。
據上論斷，應依刑事訴訟法第299 條第1 項前段、毒品危害防制
條例第4 條第4 項、第6 項、第18條第1 項前段、第19條第1 項
，刑法第11條、第26條前段、第74條第1 款，判決如主文。
本案經檢察官甲○○到庭執行職務。
中　　華　　民　　國　　94　　年　　4 　　月　　15　　日
                  鳳山刑事第3 庭  審判長法　官  張桂美
                                        法  官  林芳華
                                        法  官  唐中興
以上正本證明與原本無異。
如不服本判決，應於收受送達後10日內向本院提出上訴書狀。
中　　華　　民　　國　　94　　年　　4 　　月　　15　　日
　　　　　　　　　　　　　　　　　      書記官  陳掌珠
附錄參考法條：
毒品危害防制條例第4條第4項
製造、運輸、販賣第四級毒品者，處 3 年以上 10 年以下有期徒
刑，得併科新臺幣 3 百萬元以下罰金。
毒品危害防制條例第4 條第6 項
前五項之未遂犯罰之。
